臺灣臺北地方法院交通事件裁定　　　　93年度交聲字第1140號
原處分機關　臺北市交通事件裁決所
異　議　人　甲○○
即受處分人
上列受處分人因違反道路交通管理處罰條例案件，對於臺北市交
通事件裁決所93年11月26日所為之處分（原處分案號：北市裁三
字第裁22－A4N403985號）聲明異議，本院裁定如下：
    主    文
異議駁回。
    理    由
一、本件異議人即受處分人異議意旨略以：異議人甲○○於民國
    93年10月27日下午4 時24分許，騎乘車牌號碼DLQ－349號輕
    型機車，沿臺北市○○○路西往東方向行駛，於行駛至南京
    東路與新生北路交岔路口時，為警以「闖紅燈」為由，當場
    製單舉發，再經臺北市交通事件裁決所以「駕車行經有燈光
    號誌管制之交岔路口闖紅燈」裁罰新臺幣（下同）1,800 元
    ，並記違規點數3 點。惟當時遭員警攔停後，異議人並沒有
    直接承認，且異議人向來小心緩慢行駛，以當時係尖峰時段
    來說，常態來說不可能有闖紅燈之舉，異議人曾試圖向員警
    澄清情況，但員警不理會繼續值勤，異議人無助被丟棄在旁
    ，等候10分鐘不知如何脫困。退一步說，可能係異議人一剎
    那間失神，也或許是警員剛好抓住轉紅燈之際，即一口咬定
    係異議人違規。又該路面特寬，外加高架橋在上，影響視覺
    ，且值黃燈轉紅燈之際才遭員警開單，是聲明異議，請求撤
    銷原處分等語。
二、按汽車指在道路上不依軌道或電力架線而以原動機行駛之車
    輛（包括機器腳踏車）；前項第一款所指之汽車，如本規則
    同一條文或相關條文就機器腳踏車另有規定者，係指除機器
    腳踏車以外四輪以上之車輛；汽車行駛至交岔路口，應遵守
    燈光號誌或交通警察之指示；行車管制號誌「圓形紅燈」表
    示面對圓形紅燈之車輛禁止通行，不得超越停止線或進入路
    口，道路交通安全規則第2條第1項第1款、第2項、第102 條
    第1項第1款前段、道路交通標誌標線號誌設置規則第206 條
    第5款第1目分別定有明文。再按汽車駕駛人，行經有燈光號
    誌管制之交岔路口闖紅燈者，處新臺幣1,800元以上5,400元
    以下罰鍰；汽車駕駛人有第53條者，除依原條款處罰鍰外，
    並記違規點數3 點；違反道路交通管理處罰條例第12條至第
    68條之行為，由公路主管機關處罰；本條例所定罰鍰之處罰
    ，行為人接獲違反道路交通管理事件通知單後，於15日內得
    不經裁決，逕依規定之罰鍰標準，向指定之處所繳納結案；
    不服舉發事實者，應於15日內，向處罰機關陳述意見或提出
    陳述書；其不依通知所定限期前往指定處所聽候裁決，且未
    依規定期限陳述意見或提出陳述書者，處罰機關得逕行依違
    反道路交通管理事件統一裁罰基準及處理細則暨違反道路交
    通管理事件統一裁罰基準表所定標準裁決之，道路交通管理
    處罰條例第53條、第63條第1項第3款、第8條第1項第1 款、
    第9條第1項亦有明文。
三、經查：
(一)本件異議人於93年10月27日下午4 時24分許，騎乘車牌號碼
    DLQ－349號輕型機車，沿臺北市○○○路西往東方向行駛，
    行駛至南京東路與新生北路交岔路口，行車管制號誌已轉變
    為圓形紅燈，表示面對該號誌之車輛禁止通行、不得超越停
    止線或進入路口，異議人竟違反號誌管制、闖越行車管制號
    誌圓形紅燈、跨越停止線進入路口，經恰在該處路旁執行勤
    務之台北市政府警察局交通大隊直屬第三分隊員警張元閣發
    覺，攔停後當場製單舉發，異議人於應到案日期即93年11月
    11日前向臺北市交通事件裁決所提出申訴，臺北市交通事件
    裁決所於93年11月26日以「駕車行經有燈光號誌管制之交岔
    路口闖紅燈」，依道路交通管理處罰條例第53條、第63條第
    1項第3款之規定，以北市裁三字第裁22-A4N403985號違反道
    路交通管理事件裁決書裁罰異議人機器腳踏車之最低額1,80
     0元，並記違規點數3點等事實，異議人除爭執曾否闖越紅
    燈外，已經異議人以書狀陳述，並到庭坦認不諱，核與證人
    即台北市政府警察局交通大隊直屬第三分隊員警張元閣證述
    之情節、臺北市政府警察局掌電字第A4N403985號舉發違反
    道路交通管理事件通知單所載相符，合先敘明。
(二)異議人雖辯稱當時遭員警攔停後，異議人不知如何脫困，遂
    對員警表示可能一剎那間失神，且斯時因路面特寬，外加高
    架橋在上，影響視覺，又值黃燈轉紅燈之際，才遭員警開罰
    單云云。惟查，當日異議人所騎機車係於行車管制號誌轉變
    為紅燈之際，猶闖越行車管制號誌圓形紅燈、跨越停止線直
    接通過路口，經證人張元閣攔停後問及為何闖紅燈，異議人
    提及可能是在想事情沒有注意，甚至還問證人可否通融等情
    ，業據證人張元閣到庭結證屬實（見本院94年1 月14日調查
    筆錄）。證人張元閣與異議人既素不相識，且無任何宿怨仇
    隙，衡情證人應無在執行交通勤務中，刻意攔停素不相識、
    毫無冤仇之異議人，且甘冒偽證之罪責，於本院調查中到庭
    具結為虛偽之陳述，以羅織誣陷異議人之可能或必要，應認
    證人張元閣上開證詞為可採。又本件異議人違規遭攔停之時
    刻為下午4 時24分，尚非上、下班之尖峰時刻，即與異議人
    所述不符。而異議人復未舉證說明該路段燈號設計有何影響
    視覺之情事，且即便該路段燈號設計有問題，駕駛人更應該
    謹慎小心駕駛，以免發生人、車傷亡之事故，而非事後卸責
    ，將自己駕車違規之責全歸諸燈號設計。綜此，異議人於上
    開日、時，騎乘車牌號碼DLQ－349號輕型機車，沿臺北市○
    ○○路西往東方向行駛，於行駛至南京東路與新生北路交岔
    路口、行車管制號誌已轉變為圓形紅燈之際，仍違反號誌管
    制、闖越行車管制號誌圓形紅燈、跨越停止線進入路口之違
    規行為，應堪認定。
四、綜上所述，異議人確有如舉發違反道路交通管理事件通知單
    所載之違規事實，異議人於應到案日期前提出申訴，原處分
    機關依道路交通管理處罰條例第53條、第63條第1項第3款、
    違反道路交通管理事件統一裁罰基準及處理細則暨違反道路
    交通管理事件統一裁罰基準表之規定，裁罰異議人機器腳踏
    車最低之罰鍰1,800元，並記違規點數3點，其認事用法均無
    違誤，裁罰金額亦屬妥適，異議人之異議即屬無理由，應予
    駁回。
據上論結，應依道路交通案件處理辦法第19條，裁定如主文。
中　　華　　民　　國　　94　　年　　1 　　月　　25　　日
                              交通法庭法　官  林孟皇
以上正本證明與原本無異。
如不服本裁定應於送達後5日內向本院提出抗告狀。
 　　                                 書記官　李典育
中　　華　　民　　國　　94　　年　　1　　月　　25　　日
